臺灣南投地方法院民事簡易判決
110年度埔簡字第53號
原      告  曾瑞榮  
訴訟代理人  楊英杰律師
被      告  曾瑞貞  

上列當事人間請求拆除地上物返還土地事件，本院於民國111年3
月9日言詞辯論終結，判決如下：
    主      文
被告應將坐落南投縣○○鄉○○段000○00000地號土地上，如南投縣
埔里地政事務所110年2月5日埔土測字045800號土地複丈成果圖
所示編號A1部分（面積58.46平方公尺）及A2部分（面積76.18平
方公尺），面積共計134.64平方公尺之3層磚造建物（門牌號碼
：南投縣○○鄉○○巷00號）拆除，並將占用之土地返還與原告及其
他共有人全體。
被告應給付原告新臺幣139元。
被告應自民國109年12月17日起至返還上開土地之日止，按月給
付原告如附表二所示之金額。
原告其餘之訴駁回。
訴訟費用由被告負擔。
本判決第1項、第2項得假執行；但被告分別以新臺幣8萬552元及
139元為原告預供擔保，得免為假執行。
本判決第3項已到期部分之金額得假執行；但被告如以已到期部
分之金額「全部」為原告預供擔保後，得免為假執行。
原告其餘假執行之聲請駁回。
    事實及理由
壹、程序事項
一、按訴狀送達後，原告不得將原訴變更或追加他訴，但請求之
    基礎事實同一，擴張或減縮應受判決事項之聲明者，不在此
    限（民事訴訟法第255條第1項第2、3款）。不變更訴訟標的
    ，而補充或更正事實上或法律上之陳述者，非為訴之變更或
    追加（民事訴訟法第256條）。原告原起訴請求：㈠被告應將
    附圖所示陰影部分（於鈞院繪製複丈成果圖後再更正為正確
    之占用面積）坐落南投縣○○鄉○○段000○00000地號土地（下
    稱系爭862、863-1地號土地）之建物拆除，並將占用部分返
    還原告及其他共有人全體。㈡被告應給付原告新臺幣（下同
    ）3,998元，及自起訴狀繕本送達翌日起至返還上開土地之
    日止，按月給付原告166元。㈢願供擔保請准宣告假執行。嗣
    聲明迭經變更，原告最後訴之聲明為：㈠如主文第1項所示。
    ㈡被告應給付原告510元，及自起訴狀繕本送達之翌日起至返
    還上開土地之日止，按月給付原告15元。㈢願供擔保請准宣
    告假執行。其中有關系爭862、863-1地號土地占有部分核屬
    更正事實上之陳述，其餘部分核屬減縮應受判決事項之聲明
    ，且其請求之基礎事實與原起訴同一，自應准許。
貳、實體事項　　
一、原告主張：原告、被告為兄弟，均為系爭862、863-1地號土
    地之土地共有人，原告就系爭862地號土地應有部分為8分之
    1，系爭863-1地號土地應有部分為2分之1；被告就系爭862
    地號土地應有部分為8分之2，系爭863-1地號土地應有部分2
    分之1。被告於民國107年12月起，未經系爭862、863-1地號
    土地之全體土地共有人同意，在系爭862、863-1地號土地上
    興建一未辦理保存登記之3層樓建物（門牌號碼：南投縣○○
    鄉○○巷00號，下稱系爭建物），並於興建完畢後將系爭建物
    上鎖，供被告個人使用，無權占有系爭862、863-1地號土地
    。另被告無權占有系爭862、863-1地號土地，受有相當於租
    金之不當得利，故請求自107年12月1日至起訴時及起訴後之
    不當得利金額，爰依民法第821條、第767條第1項前段、中
    段、第179條規定，提起本件訴訟等語，並聲明：㈠如主文第
    1項所示。㈡被告應給付原告510元及自起訴狀繕本送達之翌
    日起至返還上開土地之日止，按月給付原告15元。㈢願供擔
    保請准宣告假執行。
二、被告則以：　　
　　㈠被告有取得系爭862地號土地其他共有人同意後，始興建系
      爭建物：
　　⒈兩造之父親即訴外人曾添進於108年5月25日逝世。由於曾
      添進為家中實質之掌權者，在曾添進逝世之前，無論系爭
      862地號土地位在兩造何人之名下，均由曾添進統籌處理
      、安排，並有處分土地之一切權利。而被告無論針對名下
      財產進行如何之處理，皆係遵守曾添進之指示為之。由於
      曾添進長期居住在臺北地區，是以關於南投魚池鄉土地之
      開發利用，均係委託曾添進在南投之弟即訴外人吳雲清負
      責執行。被告僅能聽從長輩指示，對於曾添進任何決定，
      毫無置喙之餘地。
　　⒉而系爭862地號土地上原有一建物，為家族之祖厝，供奉祖
      先牌位，並提供家族平日使用居住。吳雲清於107年徵得
      其他共有人的同意，希望將廚房移到舊倉庫位置，被告請
      求於新廚房的2樓興建兩間套房，並徵得大家的同意，待
      興建至一半時，吳雲清即告知被告廚房不要改到外面，欲
      將整棟建物給予被告，改由被告興建系爭建物。系爭建物
      即將完成之際，曾添進驟然離世。實則，關於系爭862地
      號土地上的系爭建物，係在家族長輩安排指示下興建，倘
      若無全體共有人同意，根本不可能長期整地興建，甚至取
      得水電。
　　㈡兩造間就系爭863-1地號土地成立默示分管契約，故被告於
      系爭863-1地號土地興建系爭建物，並非無權占有：
　　⒈鈞院106年度埔簡字第18號（案由：分割共有物，下稱系爭
      前案）民事判決將系爭863-1地號由曾添進與土地訴外人
      曾添財維持共有，係因農業發展條例規定分割筆數不能多
      於共有人人數，兩造為順利分割出道路用地，並使訴訟早
      日落幕避免訟累，始同意使用同一地號維持共有，惟系爭
      前案判決書及埔里地政事務所106年4月27日埔土測字1101
      00號土地複丈成果圖（下稱系爭106年4月27日土地複丈成
      果圖）皆已明確標示出雙方各自之土地位置，且雙方就此
      皆知情，足認雙方成立有效之分管協議。
　　⒉嗣後，系爭863-1地號土地原共有人曾添財與曾添進，亦依
      照系爭106年4月27日土地複丈成果圖所示範圍，各自使用
      多年，縱然前土地共有人之使用收益，無特別另為標示，
      仍無礙默示分管契約之成立。是以，兩造係分別繼受自曾
      添財與曾添進而取得各該應有部分，自應受上開分管協議
      之拘束，故被告興建系爭建物係基於分管協議賦予之合法
      權源，自非無權占用。
　　㈢退萬步言，如鈞院認定被告興建系爭建物構成無權占用，
      被告願給付使用系爭862、863-1地號土地相當租金之費用
      ，以代拆除系爭建物等語，資為抗辯。
　　㈣並聲明：⒈原告之訴駁回。⒉如受不利判決，願供擔保請准
      宣告免為假執行。
三、兩造不爭執之事項（本院卷第312-313、394、494頁）：
　　㈠原告、被告為兄弟，均為系爭862、863-1地號土地之土地
      共有人，原告就系爭862地號土地應有部分為8分之1，系
      爭863-1地號土地應有部分為2分之1；被告就系爭862地號
      土地應有部分為8分之2，系爭863-1地號土地應有部分2分
      之1。
　　㈡曾添進於105年12月27日以贈與為登記原因，將系爭862地
      號土地應有部分8分之1移轉登記予原告；108年1月8日以
      買賣為登記原因，將系爭863-1地號土地應有部分2分之1
      移轉登記予原告。曾添進於105年12月27日以贈與為登記
      原因，將系爭862地號土地應有部分8分之1移轉登記予被
      告；訴外人吳清隆於108年1月24日以買賣為登記原因，將
      系爭862地號土地應有部分8分之1移轉登記予被告；曾添
      財於108年1月8日以買賣為登記原因，將系爭863-1地號土
      地應有部分2分之1移轉登記予被告。
　　㈢系爭862地號土地使用分區為山坡地保育區，使用地類別為
      丙種建築用地，107年至110年之申報地價為104元，111年
      之申報地價為112元。
　　㈣系爭863-1地號土地使用分區為山坡地保育區，使用地類別
      為農牧用地，107年迄今之申報地價均為39.2元。
　　㈤被告於107年12月起，在系爭862、863-1地號土地上興建系
      爭建物。系爭建物占用系爭862地號土地58.46平方公尺，
      占用系爭863-1地號土地76.18平方公尺。又系爭862、863
      -1地號土地上之數棟建物均共用門牌南投縣○○鄉○○巷00號
      。附近交通、生活機能均不便。
　　㈥系爭863-1地號土地分割自同段863地號土地，登記原因為
      判決分割（本院106年度埔簡字第18號），登記日期為107
      年10月8日。
　　㈦兩造同意引用系爭前案民事卷宗資料。
四、本院得心證之理由：
　　原告主張被告以系爭建物無權占有系爭862、863-1地號土地
    ，且應給付相當於租金之不當得利等情，為被告所否認，並
    以前詞置辯。茲分述如下：
　　㈠被告以系爭建物無權占有系爭862地號土地：
　　⒈按所有人對於無權占有或侵奪其所有物者，得請求返還之
      。對於妨害其所有權者，得請求除去之（民法第767條第1
      項前段、中段）。各共有人對於第三人，得就共有物之全
      部為本於所有權之請求。但回復共有物之請求，僅得為共
      有人全體之利益為之（民法第821條）。共有物之管理，
      除契約另有約定外，應以共有人過半數及其應有部分合計
      過半數之同意行之。但其應有部分合計逾三分之二者，其
      人數不予計算，民法820條第1項定有明文。故共有人對於
      共有物之管理，除得經共有人全體同意以契約約定外，亦
      得以多數決決定。次按共有物之管理，係指保存、改良及
      利用等行為，其中共有物之利用行為係以滿足共有人共同
      需要為目的，不變更共有物之性質，為使用收益之行為。
      倘對共有物之利用，程度上已達變更共有物原來之用益狀
      況，使共有人原有之用益權受剝奪，且回復原狀將有困難
      者，則屬民法第819條第2項、土地法第34條之1第1項所指
      共有物變更之情形，應得全體共有人之同意，不得依民法
      第820條第1項規定，以多數決為之（最高法院109年度台
      上字第2830號、107年度台上字第1262號判決意旨參照）
      。又共有土地或建築改良物，其處分、變更及設定地上權
      、農育權、不動產役權或典權，應以共有人過半數及其應
      有部分合計過半數之同意行之。但其應有部分合計逾三分
      之二者，其人數不予計算（土地法第34條之1第1項）。於
      不動產共有之情形，應優先適用土地法第34條之1第1項之
      特別規定。　　　
　　⒉次按當事人主張有利於己之事實者，就其事實有舉證之責
      任（民事訴訟法第277條本文）。以無權占有為原因，請
      求返還土地者，占有人對土地所有權存在之事實無爭執，
      而僅以非無權占有為抗辯者，土地所有權人對其土地被無
      權占有之事實無舉證責任，占有人自應就其取得占有係有
      正當權源之事實證明之（最高法院106年度台上字第2511
      號、97年度台上字第1107號、92年度台上字第312號判決
      意旨參照）。又建物或地上物之拆除，為事實上之處分行
      為，未經辦理所有權第一次登記之建物，僅所有人或有事
      實上處分權之人，方有拆除之權限（最高法院97年度台上
      字第1101號判決意旨參照）。可知原告若以民法第821條
      、第767條作為請求權基礎，須證明「原告係被占有物之
      共有人或事實上處分權人」、「被告為占有物之所有權人
      或事實上處分權人」，原告對其土地被無權占有之事實無
      舉證責任，而須由被告就其取得占有係有正當權源之事實
      證明之。
　　⒊經查，兩造為系爭862地號土地之共有人，被告為系爭建物
      之所有人，已如前述。被告以系爭建物占有系爭862地號
      土地之面積為58.46平方公尺，有埔里地政事務所110年2
      月5日埔土測字045800號土地複丈成果圖可參（本院卷第2
      39頁）。被告於107年12月起在系爭862、863-1地號土地
      上興建系爭建物，程度上已達變更共有物原來之用益狀況
      ，使共有人原有之用益權受剝奪，且回復原狀將有困難者
      ，核屬土地法第34條之1第1項所指共有物變更之情形，應
      得系爭862、863-1地號土地共有人過半數及其應有部分合
      計過半數之同意，或其應有部分合計逾3分之2者之同意，
      始得為之。
　　⒋證人即兩造之母葉煙足到庭證稱：曾添進是我過世的配偶
      ，曾添財是曾添進的哥哥。（法官問：就系爭862地號土
      地，曾添進是否知悉「由何人提議將舊倉庫位置改建為廚
      房，被告進而欲增建至3樓，且獲所有共有人同意」？）
      曾添進都不知道。（法官問：被告增建系爭建物時，是否
      經過曾添進同意？曾添進何時始知悉系爭建物增建？曾添
      進聽聞後態度如何？）曾添進沒有同意。108年1月過年的
      時候，原告回南投發現被告增建系爭建物，回去臺北跟曾
      添進講，曾添進兩週後有來系爭862、863-1地號土地看，
      看完後很不高興等語（本院卷第396-397頁）。證人即承
      攬興建系爭建物之人林隆標到庭證稱：（法官問：系爭建
      物既由林隆標承攬所建，則於建造之初係由何人與你洽談
      建造相關事宜？是否知道有無得其他共有人同意？）是吳
      雲清接洽我蓋房子。我不知道有無取得其他共有人的同意
      。（法官問：系爭建物之水電係如何取得？）是吳雲清做
      的，因為他是做水電的。（法官問：有無聽聞吳雲清欲將
      完成後之建物留予被告此事？）有，我聽吳雲清講的，本
      來倉庫要拆除，廚房要移到原本倉庫的位置（就是系爭建
      物1樓的位置），興建到一半，吳雲清就跟被告說整棟都
      讓被告使用。（法官問：證人在興建系爭建物前，吳雲清
      有無提出相關證據證明系爭862地號土地由其統籌管理？
      ）沒有，我確實不知道土地使用狀況，我只負責興建而已
      等語（本院卷第398-400頁）。
　　⒌依證人葉煙足之證詞，可知被告興建系爭建物前，並未經
      過曾添進同意，亦未獲其他共有人同意；另依證人林隆標
      之證詞，可知林隆標係經由吳雲清接洽後，承攬興建系爭
      建物，惟不清楚系爭862地號土地之使用狀況，亦不知悉
      興建系爭建物前有無取得其他共有人的同意。又被告於10
      7年12月起興建系爭建物前，原告已於105年12月27日取得
      系爭862地號土地應有部分，而成為土地共有人，且原告
      並未同意被告興建系爭建物。被告復未提出相關事證證明
      其就系爭862地號土地有占有權源，足認被告興建系爭建
      物前，並無取得系爭862地號土地共有人過半數及其應有
      部分合計過半數之同意，或其應有部分合計逾3分之2者之
      同意，是被告無權占有系爭862地號土地等情，堪以認定
      。從而，被告辯稱：被告有取得系爭862地號土地其他共
      有人同意後，始興建系爭建物等語，並不可採。
　　㈡被告以系爭建物無權占有系爭863-1地號土地：
　　⒈經查，證人葉煙足到庭證稱：（法官問：就系爭863-1地號
      土地，曾添進、曾添財間有無任何分管協議，或有無任何
      占有使用收益行為？）兩個人都沒有約定要怎麼使用，大
      家都放著不敢使用。（法官問：對系爭863-1地號土地尚
      未增建前的使用狀況是否知悉？曾添進與曾添財有無就系
      爭863-1地號土地各自劃定分管範圍而為使用之行為？）
      就我所知系爭土地當時候沒人使用，曾添進跟曾添財就系
      爭863-1地號土地沒有約定使用範圍等語（本院卷第396-3
      97頁）。證人林隆標到庭證稱：（法官問：系爭建物建造
      之初，是否知道系爭863-1地號土地經曾添財與曾添進同
      意？）我不知道有沒有取得其他共有人的同意。（法官問
      ：建造前是否知悉系爭863-1地號土地之共有使用狀態為
      何）我不清楚，我都是聽吳雲清跟我講，我就怎麼蓋等語
      （本院卷第398-400頁）。
　　⒉依證人葉煙足之證詞，可知系爭863-1地號土地於興建系爭
      建物前之現況為未經使用、任其荒蕪，且曾添進、曾添財
      從無約定使用範圍；另依證人林隆標之證詞，可知林隆標
      不知悉系爭建物興建之前，被告有無取得系爭863-1地號
      土地共有人之同意。被告復未提出相關事證證明其就系爭
      863-1地號土地有占有權源，足認被告興建系爭建物前，
      並無取得系爭863-1地號土地共有人過半數及其應有部分
      合計過半數之同意，或其應有部分合計逾3分之2者之同意
      ，是被告無權占有系爭863-1地號土地等情，堪以認定。
　　⒊被告雖辯稱：系爭前案判決及系爭106年4月27日土地複丈
      成果圖皆已明確標示出雙方各自之土地位置，且雙方就此
      皆知情，足認成立默示分管協議。從系爭前案卷二第59至
      61頁陳報狀及前案共有人主張之分割方案，可見當時大家
      願意依照編號B、C1分割方式，由兩個人分別所有、分別
      使用，但後來沒有辦法按照這方式分割成兩筆地號，因為
      道路用地關係，分割筆數不能增加，導致維持共有關係，
      實際上大家當時有意依照這方法分別使用。當時土地共有
      人均為兩造之家人，故使用上無法明確提出分管協議或類
      似決議，都是以默契方式使用，雖然編號B、C1最後為同
      一筆863之1地號土地，不過大家在使用上仍按照先前的默
      契使用等語。惟按共有物分管之約定，不以訂立書面為必
      要，倘共有人間實際上劃定使用範圍，對各自占有管領之
      部分，互相容忍，對於他共有人使用、收益各自占有之土
      地，未予干涉，已歷有年所，縱部分共有人有未依應有部
      分比例占有、使用（包括未占有）者，仍非不得認有默示
      分管契約之存在（最高法院110年度台上字第264號判決意
      旨參照）。分管契約係共有人就共有物之使用、收益或管
      理方法所訂定之契約，共有人請求分割共有物，應解為有
      終止分管契約之意思。是經法院判決分割共有物確定者，
      無論所採行分割方法為何，均有使原分管契約發生終止之
      力（最高法院107年度台上字第879號判決意旨參照）。經
      查，系爭863-1地號土地於興建系爭建物前之使用狀況為
      未經使用、任其荒蕪，已如前述，與默示分管契約之成立
      要件須為「共有人間實際上劃定使用範圍，對各自占有管
      領之部分，互相容忍，對於他共有人使用、收益各自占有
      之土地，未予干涉」之使用狀況大相逕庭，且系爭前案判
      決將同段863地號土地分割出系爭863-1地號土地，分割登
      記日期為107年10月8日，被告旋於107年12月起興建系爭
      建物，亦與「須已歷有年所」之要件不符。再者，觀諸系
      爭前案卷二第59至61頁陳報狀及前案共有人主張之分割方
      案，係就系爭前案訴訟程序中，各共有人就各自應分割之
      位置所為之主張，欲在消滅共有關係，難認當下有以之作
      為將來成立默示分管契約之意思表示存在，且系爭前案判
      決並未提到該陳報狀得作為分管契約，在上開共有部分為
      分管使用之依據。從而，被告此部分抗辯，並不足採。
　　㈢原告得請求相當於租金之不當得利，惟請求金額部分一部
      無理由：
　　⒈按無法律上原因而受利益，致他人受損害者，應返還其利
      益（民法第179條）。依社會通常觀念，建築物之占有人
      因使用建物，通常被認係基地之占有人，其無權占有使用
      他人所有之土地，即可獲得相當於租金之利益（最高法院
      102年度台上字第232號、103年度台上字第2578號判決意
      旨參照）。又依不當得利之法則請求返還不當得利，以無
      法律上之原因而受利益，致他人受有損害為其要件，故其
      得請求返還之範圍，應以對方所受之利益為度，非以請求
      人所受損害若干為準，無權占有他人土地，可能獲得相當
      於租金之利益為社會通常之觀念，是占用人抗辯其占有系
      爭土地所得之利益，僅相當於法定最高限額租金之數額，
      尚屬可採（最高法院61年度台上字第1695號判例意旨參照
      ）。次按城市地方房屋之租金，以不超過土地及其建築物
      申報總價年息10%為限（土地法第97條第1項）。上開規定
      ，於租用基地建築房屋均準用之（土地法第105條）。土
      地法第九十七條所謂土地及建築物之總價額，土地價額依
      法定地價，建築物價額依該管直轄市或縣（市）地政機關
      估定之價額（土地法施行細則第25條）。土地所有權人依
      本法所申報之地價，為法定地價（土地法第148條）。而
      基地租金之數額，除以基地申報地價為基礎外，尚須斟酌
      基地之位置，工商業繁榮之程度，承租人利用基地之經濟
      價值及所受利益等項，並與鄰地租金相比較，以為決定，
      並非必達申報總地價年息10%最高額（最高法院68年台上
      字第3071號判例意旨參照）。
　　⒉經查，被告無權占有系爭862、863-1地號土地，自獲有相
      當於租金之不當得利，且致原告受有損害，則原告依不當
      得利之法律關係，請求被告給付相當於租金之不當得利，
      於法有據。
　　⒊系爭建物占用占用系爭862地號土地58.46平方公尺，占用
      系爭863-1地號土地76.18平方公尺；系爭862地號土地自1
      07年至110年之申報地價為104元，111年之申報地價為112
      元；系爭863-1地號土地自107年迄今之申報地價均為39.2
      元，已如前述。系爭862、863-1地號土地遠離埔里及日月
      潭市區，附近多為農地，交通、生活機能不便，有本院勘
      驗筆錄及現場照片可憑（本院卷第217-233頁），是本院
      參酌系爭862、863-1地號土地之位置、工商業繁榮之程度
      、被告利用系爭862、863-1地號土地之經濟價值及所受利
      益，認系爭862、863-1地號土地以前開申報地價總額年息
      3%計算應為適當。依此標準計算結果，原告得請求被告給
      付起訴狀繕本送達之日（109年12月16日，本院卷第47頁
      ）起回溯自107年12月1日之相當於租金之不當得利為139
      元（計算式參見附表一），及自109年12月17日起至返還
      系爭862、863-1地號土地之日止，按月給付如附表二所示
      之金額（計算式參見附表二）。從而，本件原告起訴請求
      被告給付139元，及按月給付如附表二所示之金額，自屬
      有據。逾此部分之請求，則屬無據。
　　⒋至於被告辯稱：如鈞院認定被告興建系爭建物構成無權占
      用，被告願給付使用系爭862、863-1地號土地相當租金之
      費用，以代拆除系爭建物等語。惟被告以系爭建物無權占
      用系爭862、863-1地號土地，本應給付相當於租金之不當
      得利。況且，原告並未同意被告得給付使用系爭862、863
      -1地號土地相當租金之費用，以代拆除系爭建物，是被告
      此部分抗辯，並不可採。
五、綜上所述，原告依民法第821條、第767條第1項前段、中段
    、第179條規定，請求被告將系爭建物拆除後將系爭862、86
    3-1地號土地返還原告及其他共有人全體，並請求被告給付1
    39元，及自109年12月17日起至返還系爭862、863-1地號土
    地之日止，按月給付如附表二所示之金額，為有理由，應予
    准許。逾此範圍之請求，為無理由，應予駁回。
六、本件係依民事訴訟法第427條第1項訴訟適用簡易程序所為被
    告敗訴之判決，依同法第389條第1項第3款規定，應依職權
    宣告假執行。又原告雖於起訴狀表示願供擔保請准宣告假執
    行等語，惟此不過係促請本院依職權為假執行之宣告，並非
    假執行之聲請，不另為准駁之諭知。被告聲請宣告免為假執
    行，核無不合，爰依同法第436條第2項及第392條第2項規定
    ，酌定相當之擔保金額准許之。至原告敗訴部分之訴既經駁
    回，其假執行之聲請失所依據，併予駁回。
七、本件事證已臻明確，兩造其餘攻防方法及所提證據，經本院
    斟酌後，核與判決結果不生影響，爰不予逐一論駁，併此敘
    明。　　
八、訴訟費用負擔之依據：民事訴訟法第79條。本件原告敗訴部
    分，係請求相當於租金之不當得利數額，超過本院所認定之
    數額，惟此部分以一訴附帶請求者，依民事訴訟法第77條之
    2第2項規定，不併算其價額，是此部分原告既無需繳納裁判
    費，就其敗訴部分，亦無庸負擔裁判費，併此敘明。　
中　　華　　民　　國　　111 　年　　4 　　月　　6　　日
                  埔里簡易庭  法  官  鄭煜霖
附表一：計算式：該年度申報地價占有面積3%365該年度占
有天數原告應有部分（元以下四捨五入）
地號 占有期間（民國） 該年度申報地價（新臺幣）  不當得利之金額（新臺幣） 862 107年12月1日至107年12月31日 104元  2元  108年1月1日至108年12月31日 104元  23元  109年1月1日至109年12月16日 104元  22元 863-1 107年12月1日至107年12月31日 39.2元  4元  108年1月1日至108年12月31日 39.2元  45元  109年1月1日至109年12月16日 39.2元  43元 總額    139元 
附表二：計算式：該年度申報地價占有面積3%12原告應有部
分（元以下四捨五入）
地號 占有期間（民國） 該年度申報地價（新臺幣）  按月給付之不當得利金額（新臺幣） 862 109年12月17日至110年12月31日 104元  2元  111年1月1日至返還系爭862地號土地之日 112元  2元 863-1 109年12月17日至返還系爭863-1地號土地之日 39.2元  4元 

以上為正本係照原本作成。
如不服本判決，應於送達後20日內，向本院提出上訴狀並表明上
訴理由，如於本判決宣示後送達前提起上訴者，應於判決送達後
20日內補提上訴理由書（須附繕本）。
中　　華　　民　　國　　111 　年　　4 　　月　　7 　　日
　　　　　　　　　　　　　　　書記官  洪妍汝